【裁判字號】    89,台上,7040
【裁判日期】    891122
【裁判案由】    盜匪
【裁判全文】
最高法院刑事判決                              八十九年度台上字第七○四○號
    上  訴  人  甲○○
右上訴人因盜匪案件，不服台灣高等法院高雄分院中華民國八十九年七月十一日第二
審判決 (八十九年度上訴字第五六三號，起訴案號：台灣高雄地方法院檢察署八十七
年度偵字第二七八四八號) ，提起上訴，本院判決如左：
    主  文
上訴駁回。
    理  由
按刑事訴訟法第三百七十七條規定：上訴於第三審法院，非以判決違背法令為理由，
不得為之。是提起第三審上訴，應以原判決違背法令為理由，係屬法定要件。如果上
訴理由狀並未依據卷內訴訟資料，具體指摘原判決不適用何種法則或如何適用不當，
或所指摘原判決違法情事，顯與法律規定得為第三審上訴理由之違法情形，不相適合
時，均應認其上訴為違背法律上之程式，予以駁回。本件上訴人甲○○就盜匪部分上
訴意旨略稱：上訴人與告訴人發生爭執時，告訴人之鄰居聞聲報警前來處理，上訴人
並未立即離去，倘上訴人確有盜匪犯行，大可在警員抵達前逃離現場，原審未傳喚告
訴人之鄰居查證，僅憑告訴人有瑕疵之指訴為判決之基礎，違反經驗法則等語。
惟查原判決認定上訴人甲○○強盜未遂之事實，已敘明係依憑告訴人費德明於警訊及
偵審中之指訴，案發當天到達現場處理之警員林正隆之證言，附卷之高雄榮民總醫院
診斷證明書一紙及扣案之水果刀一把，為其所憑之證據。並說明被害人費德明年已超
過七十歲，案發當時為凌晨四時四十分，且依高雄市立凱旋醫院八十八年十二月二十
九日高市凱醫字第五五九七號函所附精神鑑定書之記載，上訴人犯行時之認知扭曲及
偏差判斷間接受病情影響，上訴人所辯被害人半夜在外搶奪其行動電話後跑回屋內等
語，顯非可採。而上訴人未在警方抵達現場前離去，可能之原因甚多，與其曾否為本
件犯行，並無必然之關聯，至上訴人所謂聞聲報警之告訴人鄰居，既非在場目睹事情
經過之證人，上訴人於偵審中亦未聲請傳喚，原審未依職權調查，自不能指為違法。
上訴意旨，並未依據卷內資料具體指明告訴人之指訴有何瑕疵，徒憑己見，任意指摘
原審採證違反經驗法則，殊非合法之上訴理由。此部分上訴違背法律上之程式，應予
駁回。至上訴人牽連犯刑法第二百七十七條第一項傷害罪、第三百零六條第一項侵入
住宅罪部分，核屬刑事訴訟法第三百七十六條第一款所定不得上訴於第三審法院之案
件，而盜匪部分之上訴不合法，應從程序上予以駁回，關於傷害及侵入住宅部分，自
無從適用審判不可分原則，併為實體上之審判，此部分上訴顯非合法，應一併駁回。
據上論結，應依刑事訴訟法第三百九十五條前段，判決如主文。
中      華      民      國    八十九    年     十一     月    二十二    日
                              最高法院刑事第八庭
                                  審判長法官  張  信  雄
                                        法官  賴  忠  星
                                        法官  張  清  埤
                                        法官  張  淳  淙
                                        法官  林  永  茂
      右正本證明與原本無異
                                              書  記  官
中      華      民      國    八十九    年     十一     月    二十七    日


司法院資訊處製作；財團法人民間司法改革基金會備份。
